# 同一控制下企业合并利润表问题求助

提问人：司徒尚瑾 时间：2022-07-19 12:03:42
陈版您好，最近在看同一控制下企业合并的相关处理，有一个疑问没想明白，想请教一下您。
假如A公司全资控股B公司和C公司，B公司全资控股D公司，D公司实收资本 100 ，以前年度盈利 100 ，当年盈利 50 。 2021 年 6 月，B公司将D公司转给C公司，转让对价 300 。基于上面的场景：
B公司单体
借：银行存款 300
贷：实收资本 100
贷：投资收益 200
C公司单体
借：长期股权投资 250
借：资本公积 50
贷：银行存款 300
C合并层面权益抵销：
借：实收资本 100
借：未分配利润 150
贷：长期股权投资 250
C合并层面按母公司资本公积限额还原子公司留存收益（不影响损益）
借：资本公积
贷：盈余公积
贷：未分配利润
B合并层面保留子公司当年年初到处置时点利润
借：投资收益 150
贷：期初未分配利润 100
贷：主营业务收入 50
这样处理之后，B合并层还剩下 50 的投资收益影响损益，C合并层不影响损益，站在A合并层的角度，是否需要再补充一笔调整分录，借：投资收益 50 贷：资本公积 50 ，不然在A合并层会虚增利润？

回答人：chenyiwei
该交易是A控制范围内的内部交易，对最终A的合并报表层面的合并结果没有影响。B合并层面的处置损益应与C层面因同一控制下合并冲减权益的金额抵销，这两者之间的金额差异相当于D在内部交易日的累积留存收益。

回答人：chenyiwei
该交易是A控制范围内的内部交易，对最终A的合并报表层面的合并结果没有影响。B合并层面的处置损益应与C层面因同一控制下合并冲减权益的金额抵销，这两者之间的金额差异相当于D在内部交易日的累积留存收益。